【裁判字號】    95,簡上,1185
【裁判日期】    951128
【裁判案由】    傷害
【裁判全文】
臺灣高雄地方法院刑事判決            95年度簡上字第1185號
上  訴  人
即  被  告  甲○○
            乙○○
共      同
選任辯護人  李衍志律師
上列上訴人因傷害案件，不服本院高雄簡易庭民國95年7 月31日
95年度簡字第4007號第一審簡易判決（聲請簡易判決處刑案號：
95年度調偵字第256 號），提起上訴，本院管轄之第二審合議庭
以簡式審判程序判決如下：
    主  文
上訴駁回。
甲○○、乙○○均緩刑貳年。
    事實及理由
一、本件上訴人即被告甲○○、乙○○所犯均係死刑、無期徒刑
    、最輕本刑為3 年以上有期徒刑以外之罪，渠等於本院審理
    程序就被訴事實為有罪之陳述，經審判長告知簡式審判程序
    之旨，並聽取渠等與公訴人之意見後，經本院合議庭裁定進
    行簡式審判程序，合先敘明。
二、本案經本院審理結果，認第一審簡易判決之認事、用法及量
    刑均無不當，應予維持，並引用第一審簡易判決書（含聲請
    簡易判決處刑書）記載之事實、證據及理由（詳如附件）。
三、被告2 人上訴意旨均以：渠等已坦承犯行，且與告訴人丁○
    ○達成和解並賠償完畢，請求輕判並准予諭知緩刑等語。經
    查：
（一）原審以被告2 人所為，係共同犯刑法第277 條第1 項之傷
      害罪，並審酌被告2 人均年逾50，不思以理性方式解決糾
      紛，竟僅因與告訴人間之輕微糾紛，率為本件傷害犯行，
      嗣於偵審中否認犯罪，未與告訴人和解，然考量渠等均無
      犯罪前科紀錄、告訴人所受傷勢非重、及渠等所為傷害手
      段輕重不同等一切情狀，分別量處甲○○、乙○○有期徒
      刑2 月、3 月，復以渠等行為後，刑法有關易科罰金之規
      定，業經修正施行，於比較新舊法後，適用較有利之行為
      時法即修正前刑法第41條第1 項規定，諭知易科罰金之折
      算標準，核其認事用法均無違誤，量刑亦甚妥適，上訴意
      旨未指摘原判決有何不當之處，逕以請求輕判為由提起上
      訴，其上訴為無理由，應予駁回。
（二）次以，被告2 人均未曾受有期徒刑以上刑之宣告，有臺灣
      高等法院被告前案紀錄表2 份在卷可按，茲念被告2 人因
      一時失慮而觸法，於本院審理中均已坦承犯行，且當庭與
      告訴人以新台幣3 萬元達成和解，並當庭給付完畢，經告
      訴人當庭簽收無訛表明不再追究，有本院民國95年11月2
      日準備程序筆錄可稽，足見被告2 人確有悔意，諒經此偵
      、審及刑之宣告程序，當知所警惕，本院審酌上情，認尚
      無逕對初犯且惡性非重之被告2 人施以短期自由刑之必要
      ，原審所宣告之刑以暫不執行為適當，爰參照最高法院95
      年度第8 次刑事庭會議決議意旨（即緩刑之宣告，無庸比
      較新舊法，應逕行適用新法），逕依修正後刑法第74條第
      1 項第1 款規定，諭知被告2 人均緩刑2 年，以啟自新；
      復斟酌被告2 人所犯情節、與告訴人達成和解等情，認並
      無對前開所宣告之緩刑附加條件之必要，附此敘明。
四、據上論斷，應依刑事訴訟法第455 條之1 第1 項、第3 項、
    第273 條之1 第1 項、第373 條、第368 條，刑法第74條第
    1 項第1 款，判決如主文。
本案經檢察官丙○○到庭執行職務。
中    華    民    國    95    年    11    月    28    日
                  刑事第十五庭  審判長法  官  唐照明
                                      法  官  梁淑美
                                      法  官  周宛瑩
以上正本證明與原本無異。
不得上訴。
中    華    民    國    95    年    11    月    28    日
                                      書記官  林秀珍
中華民國刑法第277條
（普通傷害罪）
傷害人之身體或健康者，處 3 年以下有期徒刑、拘役或 1 千元
以下罰金。
犯前項之罪因而致人於死者，處無期徒刑或 7 年以上有期徒刑；
致重傷者，處3 年以上10年以下有期徒刑。


司法院資訊處製作；財團法人民間司法改革基金會備份。
